Minutes et répertoires du notaire François BRICHARD, 4 janvier 1776 - 11 février 1794 (étude XXIII)
Archives nationales
- Répertoire(s) de François BRICHARD, 5 janvier 1776 - 9 février 1794; MC/RE/XXIII/10 - MC/RE/XXIII/34
  - Répertoire. 1786, 2 janvier - 1789, 2 janvier 1786 - 1789; MC/RE/XXIII/13
    - Inventaire après décès du sieur Jean Jacques Laurent, 13 décembre 1787
      inventaire après décès; Laurent, Jean Jacques
    - Testament déposé de Monsieur le comte de Pontgibaud, 13 décembre 1787
      testament; dépôt de pièces; Pontgibaud (monsieur le comte de)
    - Dépôt du mortuaire de Madame Le Correur et d'un acte de notoriété la concernant, 14 décembre 1787
      notoriété; dépôt de pièces; acte d'état civil; dépôt de pièces; Le Correur (Mme)
    - Contrat de mariage entre Jean Roche et Marie Goubault, 16 décembre 1787
      contrat de mariage; Roche, Jean; Goubault, Marie
    - Notoriété après le décès de Antoine Moreau, 18 décembre 1787
      notoriété; Moreau, Antoine
    - Inventaire après décès du sieur Jacques Blery, 19 décembre 1787
      inventaire après décès; Blery, Jacques
    - Inventaire après décès de dame Marie Roze Fargeau, 22 décembre 1787
      inventaire après décès; Fargeau, Marie Roze
    - Contrat de mariage entre sieur Louis Victor Berne et la dame veuve Auxerre, 26 décembre 1787
      contrat de mariage; Berne, Louis Victor; Auxerre (veuve)
    - Notoriété après le décès du sieur Pierre Huet, 27 décembre 1787
      notoriété; Huet, Pierre
    - Contrat de mariage entre Louis Michel Etienne Josse et la dame Mausnier, 9 janvier 1788
      contrat de mariage; Josse, Louis Michel Etienne; Mausnier (Mme)
    - Contrat de mariage entre Jean Beausire et Geneviève Marchadier, 22 janvier 1788
      contrat de mariage; Beausire, Jean; Marchadier, Genevieve
    - Notoriété constatant l'absence du sieur Louis François Bailly, 26 janvier 1788
      notoriété; Bailly, Louis François
    - Contrat de mariage entre Charles Pierre Heydel et la demoiselle Duchesne, 28 janvier 1788
      contrat de mariage; Heydel, Charles Pierre; Duchesne (demoiselle)
    - Testament déposé de Madame Perrigault de Rocheneuve, 10 février 1788
      testament; dépôt de pièces; Perrigault de Rocheneuve (Mme)
    - Notoriété après le décès du sieur Claude Millot, 11 février 1788
      notoriété; Millot, Claude
    - Testament concernant Monsieur Jean Baptiste Joseph Sauveur, 11 février 1788
      testament; Sauveur, Jean Baptiste Joseph
    - Inventaire après décès de Madame Perigaud de Rocheneuve, 12 février 1788
      inventaire après décès; Perigaud de Rocheneuve (Mme)
    - Inventaire après décès de Monsieur Antoine marquis d'Abzac et de Moyac, 14 février 1788
      inventaire après décès; Abzac de Mayac, Antoine (marquis d')
    - Notoriété rectificatif des noms de Monsieur le président de Saint Fargeau, 16 février 1788
      notoriété; Saint Fargeau (monsieur Le Président de)
    - Compte d'exécution testamentaire de la succession de Madame Thauvelin, 19 février 1788
      compte d'exécution testamentaire; Thauvelin (Mme)
    - Notoriété après le décès de Jean Edme Cognet, 20 février 1788
      notoriété; Cognet, Jean Edme
    - Testament déposé de Monsieur Maurice Quentin de La Tour, peintre du Roy, 22 février 1788
      testament; dépôt de pièces; Quentin de La Tour, Maurice
    - Codicille déposé de Monsieur Maurice Quentin de La Tour, 23 février 1788 - 25 février 1788
    - Notoriété après le décès de Monsieur Maurice Quentin de La Tour, 26 février 1788
      notoriété; Quentin de La Tour, Maurice
    - Dépôt du mortuaire de Monsieur Patry de Laubinière, 4 mars 1788
      acte d'état civil; dépôt de pièces; Patry de Laubiniere (M.)
    - Inventaire après décès de Marie Guilleaumot, épouse du sieur Gallois, 12 mars 1788
      inventaire après décès; Guilleaumot, Marie; Gallois (épouse)
    - Inventaire après décès de Nicolas Didier Guillaumot, 13 mars 1788
      inventaire après décès; Guillaumot, Nicolas Didier
    - Testament déposé de Madame la comtesse d'Hacqueville, 14 mars 1788
      testament; dépôt de pièces; Hacqueville (madame la comtesse d')
    - Inventaire après décès de Madame d'Hacqueville, 18 mars 1788
      inventaire après décès; Hacqueville (madame d')
    - Contrat de mariage entre Denis François et la demoiselle Berne, 25 mars 1788
      contrat de mariage; Francois, Denis; Berne (demoiselle)
    - Notoriété en rectification des noms de Monsieur François Joseph de Bournouville, 29 mars 1788
      notoriété; Bournouville, François Joseph de
    - Contrat de mariage entre Jean Baptiste Golzard et Mademoiselle Adélaïde Olimpe Masse, 1er avril 1788
      contrat de mariage; Golzard, Jean Baptiste; Masse, Adélaïde Olimpe
    - Contrat de mariage entre Monsieur le comte du Parc et Mademoiselle de La Salle, 6 avril 1788
      contrat de mariage; Du Parc (monsieur le comte); La Salle (Mlle de)
    - Contrat de mariage entre le sieur Antoine Joseph Grilliard et la demoiselle Berthelin, 10 avril 1788
      contrat de mariage; Grilliard, Antoine Joseph; Berthelin (demoiselle)
    - Dépôt du mortuaire de Madame la comtesse d'Hacqueville, 10 avril 1788
      acte d'état civil; dépôt de pièces; Hacqueville (madame La Comtesse d')
    - Inventaire après décès du sieur Charles Louis Chirstophe Hequet, 11 avril 1788
      inventaire après décès; Hequet, Charles Louis Christophe
    - Inventaire après décès de Pierre du Tourbeau, 12 avril 1788
      inventaire après décès; Du Tourbeau, Pierre
    - Notoriété après le décès de Gérard Frevil, 17 avril 1788
      notoriété; Frevil, Gérard
    - Dépôt du mortuaire de la dame veuve Horet, 19 avril 1788
      acte d'état civil; dépôt de pièces; Horet (veuve)
    - Notoriété en rectification des noms du sieur Jacques Philippe Isaure Vignon, 20 avril 1788
      notoriété; Vignon, Jacques Philippe Isaure
    - Testament déposé de Monsieur Armand de Montant, 21 avril 1788
      testament; dépôt de pièces; Montant, Armand de
    - Contrat de mariage C de Margueritte Desmarests au sieur Petit, 22 avril 1788
      ratification; avis; Desmarests, Margueritte; Petit (M.)
    - Contrat de mariage entre Jacques Nicolas La Motte et la dame Le Caron du Petit Mailly, 24 avril 1788
      contrat de mariage; La Motte, Jacques Nicolas; Le Caron Du Petit Mailly (Mme)
    - Contrat de mariage entre Monsieur le marquis d'Esterno et Mademoiselle de Cossé, 1er mai 1788
      contrat de mariage; Esterno (monsieur le marquis d'); Cosse (Mlle de)
    - Contrat de mariage entre le sieur Boucher et la dame Desmarests, 2 mai 1788
      contrat de mariage; Boucher (M.); Desmarests (Mme)
    - Contrat de mariage entre Jean Baptiste Berranger et Marie Jeanne de Marne, 6 mai 1788
      contrat de mariage; Berranger, Jean Baptiste; Marne, Marie Jeanne de
    - Dépôt du mortuaire de Antoine Denis Le Brun, 15 mai 1788
      acte d'état civil; dépôt de pièces; Le Brun, Antoine Denis
    - Contrat de mariage entre le sieur Antoine Marie Dayet et la dame Ramet, 23 mai 1788
      contrat de mariage; Dayet, Antoine Marie; Ramet (Mme)
    - Dépôt du certificat de vie de Monsieur le comte Chastenet de Puysegur, 24 mai 1788
      notoriété; dépôt de pièces; Chastenet de Puysegur (monsieur le comte de)
    - Contrat de mariage entre le sieur Louis Denis Bon Compagne et la demoiselle Elisabeth Simphorose Lauren, 25 mai 1788
      contrat de mariage; Compagne, Louis Denis Bon; Lauren, Elisabeth Simphorose
    - Contrat de mariage entre le sieur Jacques Auguste Herault et la demoiselle Marie Mignolet, 28 mai 1788
      contrat de mariage; Herault, Jacques Auguste; Mignolet, Marie
    - Notoriété après le décès de Messieurs. de Mailly, 2 juin 1788
      notoriété; Mailly (messieurs de)
    - Inventaire après décès de la demoiselle Richarme, femme du sieur Duhot, 5 juin 1788
      inventaire après décès; Richarme (demoiselle); Duhot (femme)
    - Contrat de mariage entre Monsieur Varé et la demoiselle Landry, 8 juin 1788
      contrat de mariage; Vare (M.); Landry (demoiselle)
    - Notoriété après le décès de Marin Malabre et et de sa femme, 14 juin 1788
      notoriété; Malabre, Marin; Malabre (femme)
    - Contrat de mariage entre sieur Jean Crottet et la demoiselle Roger, 16 juin 1788
      contrat de mariage; Crottet, Jean; Roger (demoiselle)
    - Notoriété en rectification des noms de Madame de Goësbriant, 17 juin 1788
      notoriété; Goesbriant (Mme de)
    - Inventaire après décès du sieur Jean Baptiste Rose, 25 juin 1788
      inventaire après décès; Rose, Jean Baptiste
    - Renonciation par Madame la vicomtesse de Fosselandry à la succession de Monsieur le marquis de Paysac, son père, 1er juillet 1788
      renonciation; Fosselandry (madame la vicomtesse); Paysac (monsieur le marquis de)
    - Contrat de mariage entre le sieur Gilles Jacqueline et la demoiselle Condamine, 7 juillet 1788
      contrat de mariage; Jacqueline, Gilles; Condamine (demoiselle)
    - Notoriété après le décès de Denis François Payen, 10 juillet 1788
      notoriété; Payen, Denis François
    - Contrat de mariage entre le sieur Antoine Fourot et la demoiselle Coureault, 10 juillet 1788
      contrat de mariage; Fourot, Antoine; Coureault (demoiselle)
    - Testament de Madame Dufrancastel, 14 juillet 1788
      testament; Dufrancastel (Mme)
    - Inventaire après décès de la dame Suzanne Henriette de Jollan, veuve de François Aimé du Richier, 15 juillet 1788
      inventaire après décès; Jollan, Suzanne Henriette; Du Richier, François Aimé
    - Inventaire après décès de Jean Baptiste Pasquier, 24 juillet 1788
      inventaire après décès; Pasquier, Jean Baptiste
    - Contrat de mariage entre Jacques Brunet et la dame Dubedat, 28 juillet 1788
      contrat de mariage; Brunet, Jacques; Dubedat (Mme)
    - Inventaire après décès de la dame Tarbe, 31 juillet 1788
      inventaire après décès; Tarbe (Mme)
    - Contrat de mariage entre Jean Baptiste Richon et la dame Le Brun, 8 août 1788
      contrat de mariage; Richon, Jean Baptiste; Le Brun (Mme)
    - Dépôt du mortuaire de Monsieur le chevalier de Moreton Chabrillon, 9 août 1788
      acte d'état civil; dépôt de pièces; Moreton Chabrillon (monsieur le chevalier de)
    - Notoriété après le décès du chevalier Roussin, 19 août 1788
      notoriété; Roussin (chevalier)
    - Dépôt du mortuaire de Monsieur Quentin de La Tour, 20 août 1788
      acte d'état civil; dépôt de pièces; Quentin de La Tour (M.)
    - Contrat de mariage entre Monsieur Aubert Dutilleul et Mademoiselle Mogé, 22 août 1788
      contrat de mariage; Dutilleul, Aubert; Moge (Melle)
    - Inventaire après décès de Monsieur Dufrancastel, 22 août 1788
      inventaire après décès; Dufrancastel (M.)
    - Notoriété en rectification des noms de Madame la comtesse de Lismore, 24 août 1788
      notoriété; Lismore (madame la comtesse de)
    - Notoriété après le décès de Monsieur Montant de Castelnau, 29 août 1788
      notoriété; dépôt de pièces; Montant de Castelnau (M.)
    - Dépôt de mortuaire du sieur Pierre Petit, 2 septembre 1788
      acte d'état civil; dépôt de pièces; Petit, Pierre
    - Inventaire après décès de Monsieur le prince de Lorraine, 3 septembre 1788
      inventaire après décès; Lorraine (monsieur le prince de)
    - Inventaire après décès du sieur Nicolas Charpentier, 5 septembre 1788
      inventaire après décès; Charpentier, Nicolas
    - Contrat de mariage entre le sieur Vidot et la dame veuve Hequet, 11 septembre 1788
      contrat de mariage; Vidot (M.); Hequet (veuve)
    - Testament déposé de Monsieur le marquis de Tullier, 13 septembre 1788
    - Codicille de Monsieur le marquis de Tullier, 14 septembre 1788
      testament; Tullier (monsieur le marquis de)
    - Inventaire après décès de la dame Lesueur, 18 septembre 1788
      inventaire après décès; Lesueur (Mme)
    - Contrat de mariage entre Etienne Claude Pion et Marie Anne Gouy, 24 septembre 1788
      contrat de mariage; Pion, Etienne Claude; Gouy, Marie Anne
    - Notoriété après le décès du sieur Bazile Pratbernon, 26 septembre 1788
      notoriété; Pratbernon, Bazile
    - Contrat de mariage entre le sieur Cardon et la dame Plucher, 27 septembre 1788
      contrat de mariage; Cardon (M.); Plucher (Mme)
    - Testament de Monsieur Jules Charuel, 6 octobre 1788
      testament; Charuel, Jules
    - Contrat de mariage entre sieur Joseph Le Cœur et Mademoiselle Grignon, 10 octobre 1788
      contrat de mariage; Le Cœur, Joseph; Grignon (Melle)
    - Inventaire après décès du sieur Jules Charuel, 13 octobre 1788
      inventaire après décès; Charuel, Jules
    - Notoriété concernant la succession du sieur Roch, 16 octobre 1788
      notoriété; Roch (M.)
    - Contrat de mariage entre le sieur Jean Bernard Cardon et Mademoiselle Sivert, 18 octobre 1788
      contrat de mariage; Cardon, Jean Bernard; Sivert (Melle)
    - Inventaire après décès du sieur Bernard Poupon, 20 octobre 1788
      inventaire après décès; Poupon, Bernard
    - Inventaire après décès du sieur Barthélémy Ruelle, 22 octobre 1788
      inventaire après décès; Ruelle, Barthelemy
    - Contrat de mariage entre Monsieur Billaud et Mademoiselle Loyal, 25 octobre 1788
      contrat de mariage; Billaud (M.); Loyal (Melle)
    - Testament de Monsieur Charuel, 25 octobre 1788
      testament; Charuel (M.)
    - Contrat de mariage entre le sieur Jordan et la demoiselle Derim, 28 octobre 1788
      contrat de mariage; Jordan (M.); Derim (demoiselle)
    - Contrat de mariage entre sieur Libert et la demoiselle Gaudebert, 4 novembre 1788
      contrat de mariage; Libert (M.); Gaudebert (demoiselle)
    - Contrat de mariage entre Monsieur Hemard et Mademoiselle Dobersecq, 9 novembre 1788
      contrat de mariage; Hemard (M.); Dobersecq
    - Testament déposé de Jean Joseph Gross, 13 novembre 1788
      testament; dépôt de pièces; Gross, Jean Joseph
    - Contrat de mariage entre le sieur Nivert et la dame Sénéchal, 15 novembre 1788
      contrat de mariage; Nivert (M.); Senechal (Mme)
    - Notoriété en rectification des noms du sieur du Tourbeau, 20 novembre 1788
      notoriété; Du Tourbeau (M.)
    - Inventaire après décès du sieur Gross, 21 novembre 1788
      inventaire après décès; Gross (M.)
    - Testament déposé de Madame Dupré de Saint Maur, 1er décembre 1788
      testament; dépôt de pièces; Dupre de Saint Maur (Mme)
    - Inventaire après décès de Monsieur le marquis de Saint Hullier, 6 décembre 1788
      inventaire après décès; Saint Hullier (monsieur le marquis de)
    - Inventaire après décès de Madame Dupré de Saint Maur, 9 décembre 1788
      inventaire après décès; Dupre de Saint Maur (Mme)
    - Renonciation à succession de Marie Joseph Aubert, femme de Claude Roger, 12 décembre 1788
      renonciation; Aubert, Marie Joseph; Roger, Claude
    - Renonciation à succession de dame Barbe Emilie Alexis Louis, 13 décembre 1788
      renonciation; Louis, Barbe Emilie Alexis
    - Contrat de mariage entre Monsieur le comte de Muy et Madame du Luc, 21 décembre 1788
      contrat de mariage; Muy (monsieur le comte de); Du Luc (Mme)
    - Contrat de mariage entre le sieur Philippe Jean Mercier et la demoiselle Le Grand, 8 janvier 1789
      contrat de mariage; Mercier, Philippe Jean; Le Grand (demoiselle)
    - Inventaire après décès de Madame la marquise de Tourdonnet, 9 janvier 1789
      inventaire après décès; Tourdonnet (madame la marquise de)
    - Notoriété en rectification des noms du sieur Taunay, 10 janvier 1789
      notoriété; Taunay (M.)
    - Testament de Mademoiselle Desormeaux, 12 janvier 1789
      testament; Desormeaux (Melle)
    - Inventaire après décès de Monsieur Deschambeaux, 19 janvier 1789
      inventaire après décès; Deschambeaux (M.)
    - Inventaire après décès du sieur Saint Ygny, 28 janvier 1789
      inventaire après décès; Saint Ygny (M.)
    - Contrat de mariage entre le sieur Baltz et la demoiselle Delisle, 31 janvier 1789
      contrat de mariage; Baltz (M.); Delisle (demoiselle)
    - Contrat de mariage entre sieur Antoine Olivier et la dame veuve Lalique, 6 février 1789
      contrat de mariage; Olivier, Antoine; Lalique (veuve)
    - Contrat de mariage entre le sieur Jean Diard et la demoiselle Cortau, 7 février 1789
      contrat de mariage; Diard, Jean; Cortau (demoiselle)
    - Contrat de mariage entre le sieur Le Begue et la demoiselle Charpentier, 7 février 1789
      contrat de mariage; Le Begue (M.); Charpentier (demoiselle)
    - Consentement et délivrance de legs concernant la succession du sieur Saint Ygny, 9 février 1789
      délivrance de legs; Saint Ygny (M.)
    - Inventaire après décès de la demoiselle Félicité Charuel, 12 février 1789
      inventaire après décès; Charuel, Félicité
    - Inventaire après décès de la dame Anne Hyacinthe Charuel,épouse de sieur Firmin Mianné de Saint Firmin, 12 février 1789
      inventaire après décès; Charuel, Anne Hyacinthe; Mianne de Saint Firmin, Firmin
    - Inventaire après décès de Marguerite Guerat, femme de Pierre Millet, 13 février 1789
      inventaire après décès; Guerat, Marguerite; Millet, Pierre
    - Renonciation à succession concernant Monsieur le comte de La Touche, 14 février 1789
      renonciation; La Touche (monsieur le comte de)
    - Renonciation à succession concernant Monsieur le marquis de La Touche, 15 février 1789
      renonciation; La Touche (monsieur le marquis de)
    - Inventaire après décès du sieur Pierre Colomb Neg, 17 février 1789
      inventaire après décès; Neg, Pierre Colomb
    - Dépôt du baptistaire de la demoiselle Marie Ardouin, 18 février 1789
      acte d'état civil; dépôt de pièces; Ardouin, Marie
    - Notoriété concernant la demoiselle Ardouin, 18 février 1789
      notoriété; Ardouin (demoiselle)
    - Notoriété concernant Monsieur Shée, 18 février 1789
      notoriété; Shee (M.)
    - Renonciation à succession concernant Son Altesse Madame la comtesse de Brionne, 20 février 1789
      renonciation; Brionne (madame la comtesse de)
    - Contrat de mariage entre sieur Chanvelos et la demoiselle Fregué, 21 février 1789
      contrat de mariage; Chanvelos (M.); Fregue (demoiselle)
    - Contrat de mariage entre le sieur Loyurd et la dame Genoud, 22 février 1789
      contrat de mariage; Loyurd (M.); Genoud (Mme)
    - Renonciation à la succession du chevalier de Nuzières par Monseigneur le prince de Rohan Rochefort, 23 février 1789
      renonciation; Nuzieres (chevalier de); Rohan Rochefort (monseigneur le prince de)
    - Inventaire après décès du sieur Fessier, 2 mars 1789
      inventaire après décès; Fessier (M.)
    - Notoriété en rectification des noms de Madame Rousseau, 10 mars 1789
      notoriété; Rousseau (Mme)
    - Contrat de mariage entre le sieur Tiby et la demoiselle Girault, 19 mars 1789
      contrat de mariage; Tiby (M.); Girault (demoiselle)
    - Contrat de mariage entre Monsieur le vicomte de La Porte et Mademoiselle de Saint Fargeau, 29 mars 1789
      contrat de mariage; La Porte (monsieur le vicomte de); Saint Fargeau (Mlle de)
    - Dépôt du baptistaire de Monsieur Alexandre Daframastel, 30 mars 1789
      acte d'état civil; dépôt de pièces; Daframastel, Alexandre
    - Contrat de mariage entre le sieur Pierre Millet et la demoiselle Flocon, 31 mars 1789
      contrat de mariage; Millet, Pierre; Flocon (demoiselle)
    - Inventaire après décès de la dame veuve Marois, 1er avril 1789
      inventaire après décès; Marois (veuve)
    - Testament de Nicolas Christophe Pegain, 2 avril 1789
      testament; Pegain, Nicolas Christophe
    - Testament de Mademoiselle Bonasoux de Fontenay, 3 avril 1789
      testament; Bonasoux de Fontenay (Melle)
    - Notoriété concernant Monsieur le comte de Chaliez, 6 avril 1789
      notoriété; Chaliez (monsieur le comte de)
    - Notoriété concernant les sieurs Fadales et Saint Georges, 6 avril 1789
      notoriété; Fadales (M.); Saint Georges (M.)
    - Testament de Geneviève Rousseau, veuve du sieur Charles Torchon, 7 avril 1789
      testament; Rousseau, Geneviève; Torchon, Charles
    - Contrat de mariage entre sieur Nicolas Fidel Triquet et la dame Charlotte Gillet, 13 avril 1789
      contrat de mariage; Triquet, Nicolas Fidel; Gillet, Charlotte
    - Contrat de mariage entre le sieur Masse et la demoiselle Huet, 20 avril 1789
      contrat de mariage; Masse (M.); Huet (demoiselle)
    - Contrat de mariage entre Charles Louis François Torchon et Françoise Victoire Beaujolin, 23 avril 1789
      contrat de mariage; Torchon, Charles Louis François; Beaujolin, Françoise Victoire
    - Dépôt du mortuaire de Monsieur Suyre, 23 avril 1789
      acte d'état civil; dépôt de pièces; Suyre (M.)
    - Dépôt du baptistaire de Monsieur le président de Folleville, 24 avril 1789
      acte d'état civil; dépôt de pièces; Folleville (monsieur de)
    - Compte d'exécution testamentaire concernant Madame la vicomtesse Torchon, 29 avril 1789
      compte d'exécution testamentaire; Torchon (madame la vicomtesse)
    - Dépôt du mortuaire du sieur Charuel, 7 mai 1789
      acte d'état civil; dépôt de pièces; Charuel (M.)
    - Testament déposé de Monsieur de Delley de La Garde, 8 mai 1789
      testament; dépôt de pièces; Delley de La Garde (monsieur de)
    - Inventaire après décès de la vicomtesse Torchon, 12 mai 1789
      inventaire après décès; Torchon (vicomtesse)
    - Contrat de mariage entre le sieur Blancheret et la demoiselle Noël, 17 mai 1789
      contrat de mariage; Blancheret (M.); Noel (demoiselle)
    - Notoriété constatant les héritiers de la demoiselle Tournelle, 23 mai 1789
      notoriété; Tournelle (demoiselle)
    - Contrat de mariage entre Monsieur le comte Maurice de Caraman et Mademoiselle Hugues de La Garde, 24 mai 1789
      contrat de mariage; Caraman, Maurice (comte de); La Garde, Hugues de
    - 25 mai 1789
      testament
    - Inventaire après décès du sieur Giroux, 27 mai 1789
      inventaire après décès; Giroux (M.)
    - Notoriété et renonciation à succession concernant le sieur Noël, 28 mai 1789
      renonciation; Noel (M.)
    - Inventaire après décès du sieur Douart, 28 mai 1789
      inventaire après décès; Douart (M.)
    - Inventaire après décès de Mademoiselle Desrues Desormeaux, 29 mai 1789
      inventaire après décès; Desrues Desormeaux (Melle)
    - Contrat de mariage entre le sieur Pierre et la demoiselle Engberth, 7 juin 1789
      contrat de mariage; Pierre (M.); Engberth (demoiselle)
    - Inventaire après décès de la demoiselle Marie Liardon, 8 juin 1789
      inventaire après décès; Liardon, Marie
    - Contrat de mariage entre le sieur Bonne Jeanne et la demoiselle Buchelet, 13 juin 1789
      contrat de mariage; Bonne Jeanne (M.); Buchelet (demoiselle)
    - Contrat de mariage entre sieur Aubert et la dame Pisson, 15 juin 1789
      contrat de mariage; Aubert (M.); Pisson (Mme)
    - Délivrance de legs aux héritiers de la veuve La Riviere, 19 juin 1789
      délivrance de legs; La Riviere (veuve)
    - Notoriété en rectification des noms de Monsieur de La Bussiere, 23 juin 1789
      notoriété; La Bussiere (monsieur de)
    - Contrat de mariage entre le sieur Brisson et la dame Gambart, 29 juin 1789
      contrat de mariage; Brisson (M.); Gambart (Mme)
    - Notoriété en rectification des noms de Mademoiselle Cochin, 30 juin 1789
      notoriété; Cochin (Melle)
    - Inventaire après décès de Monsieur de Deley de La Garde, 1er juillet 1789
      inventaire après décès; Deley de La Garde (monsieur de)
    - Contrat de mariage entre Monsieur Guy et Madame veuve de Massac, 3 juillet 1789
      contrat de mariage; Guy (M.); Massac de (veuve)
    - Inventaire après décès de Marie Louise Mothré, veuve du sieur Joseph Pons, 7 juillet 1789
      inventaire après décès; Mothre, Marie Louise; Pons, Joseph
    - Notoriété concernant le sieur Seguin, 10 juillet 1789
      notoriété; Seguin (M.)
    - Contrat de mariage entre le sieur Motaru et la demoiselle Mahieu, 18 juillet 1789
      contrat de mariage; Motaru (M.); Mahieu (demoiselle)